臺灣新竹地方法院刑事判決　　　　　　99年度審易字第935 號
公　訴　人　臺灣新竹地方法院檢察署檢察官
被　　　告　林明忠
上列被告因違反毒品危害防制條例案件，經檢察官聲請簡易判決
處刑（99年度毒偵字第1585號），本院竹北簡易庭認本件不宜適
用簡易判決處刑，改依適用通常訴訟程序審理，本院依簡式審判
程序判決如下：
    主  文
林明忠施用第二級毒品，累犯，處有期徒刑捌月。
    事  實
一、林明忠前曾於民國93年間因竊盜案件，經本院於94年2 月
    16日以94年度竹北簡字第43號判處有期徒刑4月，於94年3月
    7 日確定；又於93年12月間因違反毒品危害防制條例案件
    ，經本院於94年6月2日以94年度訴字311 號就連續施用第一
    級毒品部分判處有期徒刑9 月，連續施用第二級毒品部分判
    處有期徒刑4 月，應執行有期徒刑10月，於94年6 月27日確
    定；又於94年間因竊盜案件，經本院於94年4 月29日以94
    年度易字264 號判處有期徒刑1年4月，於94年5 月30日確定
    ；上開案件，復經本院於94年8 月18日以94年度聲字第
    661 號裁定應執行有期徒刑2 年，於94年8 月29日確定；並
    與前開案件接續執行，於96年5 月28日縮刑期滿執行完畢
    。
二、林明忠前曾於87年間因施用毒品案件，經臺灣新竹地方法院
    檢察署檢察官聲請，而經本院於87年12月31日以87年度毒聲
    字第1218號裁定送勒戒處所觀察、勒戒，旋因觀察、勒戒結
    果，因認無繼續施用毒品傾向，於88年2 月10日執行完畢出
    所，並經臺灣新竹地方法院檢察署檢察官於88年2 月10日以
    87年度偵字第8460號、88年度偵字第903 號為不起訴處分確
    定，及於99年2 月12日以88年度偵字第1362號為不起訴處分
    確定。其又於89年間因施用毒品案件，經臺灣新竹地方法院
    檢察署檢察官聲請，而經本院於89年8 月7 日以89年度毒聲
    字第1950號裁定送勒戒處所觀察、勒戒，旋因觀察、勒戒結
    果，因認有繼續施用毒品傾向，經臺灣新竹地方法院檢察署
    檢察官聲請，而經本院於89年10月23日以89年毒聲字第2534
    號裁定令入戒治處所施以強制戒治，嗣因其戒治成效經評定
    為合格，認無繼續強制戒治之必要，經臺灣新竹地方法院檢
    察署檢察官聲請，而經本院於90年4 月6 日以90年度毒聲字
    第628 號裁定停止戒治，所餘戒治期間，付保護管束，並於
    90年5 月9 日停止戒治出所，其保護管束期間於90年10月17
    日屆滿，未經撤銷保護管束，而視為強制戒治執行完畢，至
    其此部分施用毒品犯行，經臺灣新竹地方法院檢察署檢察官
    聲請簡易判決處刑，而經本院於89年11月1 日以89年度竹北
    簡字第342 號判處有期徒刑4 月，於89年12月11日確定。其
    又於93年間因施用毒品案件，經臺灣新竹地方法院檢察署檢
    察官起訴，而經本院於94年6 月2 日以94年度訴字第311 號
    就連續施用第一級毒品部分判處有期徒刑9 月，連續施用第
    二級毒品部分判處有期徒刑4 月，應執行有期徒刑10月，於
    94年6 月27日確定。其又於96年間因施用毒品案件，經臺灣
    新竹地方法院檢察署檢察官聲請簡易判決處刑，而經本院於
    96年12月28日以96年度竹北簡字第468 號判處有期徒刑6 月
    ，於97年4 月28日確定。其又於97年間因施用毒品案件，經
    臺灣新竹地方法院檢察署檢察官聲請簡易判決處刑，而經本
    院於97年3 月21日以97年度竹北簡字第139 號判處有期徒刑
    6 月，於97年6 月9 日確定。其又於99年6 月間因施用毒品
    案件，經臺灣新竹地方法院檢察署檢察官起訴，而經本院於
    99年11月30日以99年度審易字第769 號判處有期徒刑7 月。
三、詎林明忠猶不知悔改，仍未戒除毒癮，復於前開強制戒治執
    行完畢及前揭違反毒品危害防制條例案件後，又另行起意，
    並基於施用第二級毒品甲基安非他命之犯意，於99年7 月25
    日凌晨4 時30分許為警採尿時起往前回溯96小時內某時許，
    在新竹縣某處，以將第二級毒品甲基安非他命置放玻璃球內
    燒烤，讓其起煙霧，再以吸食器吸食煙霧之方式，施用第二
    級毒品甲基安非他命。嗣因其為新竹縣政府警察局新埔分局
    毒品治安顧慮人口，為警徵得其同意，於99年7 月25日凌晨
    4 時30分許採集其尿液並送驗結果呈安非他命陽性反應及甲
    基安非他命陽性反應，因而為警循線查悉上情。
四、案經新竹縣政府警察局竹北分局報告臺灣新竹地方法院檢察
    署檢察官偵查起訴。
    理  由
一、本件被告林明忠所犯毒品危害防制條例第10條第2 項施用第
    二級毒品罪，非死刑、無期徒刑、最輕本刑為三年以上有期
    徒刑之罪或高等法院管轄第一審案件，其於本院準備程序進
    行中就被訴事實為有罪之陳述，本院認為合於刑事訴訟法第
    273 條之1 第1 項之規定，裁定進行簡式審判程序，先予敘
    明。
二、訊據被告林明忠對於上揭時地以如事實欄所示方法，施用第
    二級毒品甲基安非他命等情坦承不諱，而經警將被告親採封
    緘之尿液送驗結果，確呈安非他命陽性反應及甲基安非他命
    陽性反應等情，亦有採尿同意書、詮昕科技股份有限公司於
    99年8 月19日所出具之濫用藥物檢驗報告及新竹縣警察局毒
    品犯罪嫌疑人尿液採驗作業管制紀錄表各1 份等附卷足憑，
    足見被告所為前開自白，確與事實相符而堪採信。
三、再者，被告前曾於87年間因施用毒品案件，經臺灣新竹地方
    法院檢察署檢察官聲請，而經本院於87年12月31日以87年度
    毒聲字第1218號裁定送勒戒處所觀察、勒戒，旋因觀察、勒
    戒結果，因認無繼續施用毒品傾向，於88年2 月10日執行完
    畢出所，並經臺灣新竹地方法院檢察署檢察官於88年2 月10
    日以87年度偵字第8460號、88年度偵字第903 號為不起訴處
    分確定，及於99年2 月12日以88年度偵字第1362號為不起訴
    處分確定。其又於89年間因施用毒品案件，經臺灣新竹地方
    法院檢察署檢察官聲請，而經本院於89年8 月7 日以89年度
    毒聲字第1950號裁定送勒戒處所觀察、勒戒，旋因觀察、勒
    戒結果，因認有繼續施用毒品傾向，經臺灣新竹地方法院檢
    察署檢察官聲請，而經本院於89年10月23日以89年毒聲字第
    2534號裁定令入戒治處所施以強制戒治，嗣因其戒治成效經
    評定為合格，認無繼續強制戒治之必要，經臺灣新竹地方法
    院檢察署檢察官聲請，而經本院於90年4 月6 日以90年度毒
    聲字第628 號裁定停止戒治，所餘戒治期間，付保護管束，
    並於90年5 月9 日停止戒治出所，其保護管束期間於90年10
    月17日屆滿，未經撤銷保護管束，而視為強制戒治執行完畢
    ，至其此部分施用毒品犯行，經臺灣新竹地方法院檢察署檢
    察官聲請簡易判決處刑，而經本院於89年11月1 日以89年度
    竹北簡字第342 號判處有期徒刑4 月，於89年12月11日確定
    。其又於93年間因施用毒品案件，經臺灣新竹地方法院檢察
    署檢察官起訴，而經本院於94年6 月2 日以94年度訴字第31
    1 號就連續施用第一級毒品部分判處有期徒刑9 月，連續施
    用第二級毒品部分判處有期徒刑4 月，應執行有期徒刑10月
    ，於94年6 月27日確定。其又於96年間因施用毒品案件，經
    臺灣新竹地方法院檢察署檢察官聲請簡易判決處刑，而經本
    院於96年12月28日以96年度竹北簡字第468 號判處有期徒刑
    6 月，於97年4 月28日確定。其又於97年間因施用毒品案件
    ，經臺灣新竹地方法院檢察署檢察官聲請簡易判決處刑，而
    經本院於97年3 月21日以97年度竹北簡字第139 號判處有期
    徒刑6 月，於97年6 月9 日確定。其又於99年6 月間因施用
    毒品案件，經臺灣新竹地方法院檢察署檢察官起訴，而經本
    院於99年11月30日以99年度審易字第769 號判處有期徒刑7
    月等情，亦有臺灣新竹地方法院檢察署刑案資料查註紀錄表
    、被告提示簡表、全國施用毒品案件紀錄表、受觀察勒戒人
    毒品及前科紀錄簡列表、矯正簡表暨臺灣高等法院被告前案
    紀錄表各1 份在卷足憑。綜上，本案事證已臻明確，被告於
    強制戒治執行完畢及前揭違反毒品危害防制條例案件後再犯
    施用第二級毒品甲基安非他命之犯行洵堪認定，應予依法論
    科。
四、按甲基安非他命屬毒品危害防制條例第2 條第2 項第2 款所
    列之第二級毒品。核被告林明忠所為，係犯毒品危害防制條
    例第10條第2 項之施用第二級毒品罪。至其持有第二級毒品
    甲基安非他命後，進而施用，其持有第二級毒品之低度行為
    ，應為施用第二級毒品之高度行為所吸收，爰不另論其持有
    第二級毒品罪。又被告前曾於93年間因竊盜案件，經本院
    於94年2 月16日以94年度竹北簡字第43號判處有期徒刑4 月
    ，於94年3 月7 日確定；又於93年12月間因違反毒品危害
    防制條例案件，經本院於94年6 月2 日以94年度訴字311 號
    就連續施用第一級毒品部分判處有期徒刑9 月，連續施用第
    二級毒品部分判處有期徒刑4 月，應執行有期徒刑10月，於
    94年6 月27日確定；又於94年間因竊盜案件，經本院於94
    年4 月29 日 以94年度易字264 號判處有期徒刑1 年4 月，
    於94年5 月30日確定；上開案件，復經本院於94年8 月
    18日以94年度聲字第661 號裁定應執行有期徒刑2 年，於94
    年8 月29日確定；並與前開案件接續執行，於96年5 月28
    日縮刑期滿執行完畢等情，有臺灣新竹地方法院檢察署刑案
    資料查註紀錄表及臺灣高等法院被告前案紀錄表各1 份在卷
    可參，其於受有期徒刑之執行完畢後，5 年以內故意再犯本
    件有期徒刑以上之罪，為累犯，應依刑法第47條第1 項之規
    定，加重其刑。爰審酌被告曾因施用毒品而觀察、勒戒、強
    制戒治以及判刑確定在案，猶不知悔悟，卻再犯本案，顯然
    自制力薄弱，本案施用毒品種類、犯罪手段、情節、所生危
    害，及被告所為係戕害自身身心健康，犯後尚能坦承犯行，
    態度良好等一切情狀，量處如主文所示之刑，以資懲儆。
據上論斷，應依刑事訴訟法第452 條、第273 條之1 第1 項、第
299 條第1 項前段，毒品危害防制條例第10條第2 項，刑法第11
條前段、第47條第1項，判決如主文。
本案經檢察官邱志平到庭執行職務。
中    華    民    國   100    年    1     月    13    日
                  刑事第九庭  法  官  楊惠芬
以上正本證明與原本無異。
如不服本判決，應於收受本判決後10日內向本院提出上訴書狀。
上訴書狀應敘述具體理由，未敘述上訴理由者，應於上訴期間屆
滿後20日內補提理由書狀於本院（均須按他造當事人之人數附繕
本，並請勿「逕送上級法院」）。
中    華    民    國   100    年    1     月    13    日
                              書記官  張懿中
附錄本案論罪科刑法條：
毒品危害防制條例第10條第2 項：
施用第二級毒品者，處三年以下有期徒刑。